臺灣高等法院刑事裁定
110年度聲字第763號
聲   請   人  臺灣高等檢察署檢察官
受保護管束人  張正鋒



上列聲請人因受保護管束人殺人未遂案件（本院102年度上訴字
第701號），聲請撤銷停止監護付保護管束之宣告（110年度執聲
字第315號），本院裁定如下：
    主  文
本院108年度聲字第990號裁定對李甲○○所為監護處分免予繼續執
行，改以保護管束代之之宣告撤銷，並令入監護處所施以未了之
監護處分。
    理  由
一、聲請意旨略以：受保護管束人甲○○（下稱受保護管束人）前
    因殺人未遂案件，經判處有期徒刑4年6月，應於刑之執行完
    畢或赦免後，令入相當處所，施以監護5年確定。受保護管
    束人前經本院以108年度聲字第990號裁定監護處分免於繼續
    執行，改以保護管束代之，於民國108年4月30日由臺灣新北
    地方檢察署觀護人室執行保護管束，嗣受保護管束人於109
    年10月起行為異常，有疑似幻聽、幻想情事，並有暴力行為
    等情事，有上開觀護人室110年1月13日簽呈可按，經評估受
    保護管束人之精神狀況，宜持續住院治療為妥，是受保護管
    束人違反保安處分執行法第74條之2第1、2款規定，且情節
    重大，爰依刑法第92條第2項及保安處分執行法第74條之3規
    定（聲請意旨誤載為第73條之4）聲請裁定撤銷其停止監護
    付保護管束之宣告並令入監護處所施以未了之監護處分等語
    。
二、按有第19條第2項及第20條之原因，其情狀足認有再犯或有
    危害公共安全之虞時，於刑之執行完畢或赦免後，令入相當
    處所，施以監護。第86條至第90條之處分，按其情形得以保
    護管束代之。前項保護管束期間為三年以下。其不能收效者
    ，得隨時撤銷之，仍執行原處分，刑法87條第2項、第92條
    分別定有明文。又受保護管束人在保護管束期間內，應保持
    善良品行，服從檢察官及執行保護管束者之命令；受保護管
    束人違反應遵守事項，情節重大者，檢察官得聲請撤銷保護
    管束或緩刑之宣告，保安處分執行法第74條之2第1款、第2
    款、第74條之3第1項亦規定甚明。
三、經查：
（一）受保護管束人甲○○前因殺人未遂案件，經原審及本院審理
      認其行為時有刑法第19條第1、2項情事，經臺灣新北地方
      法院以101年度訴字第785號判決處有期徒刑4年6月，並於
      刑之執行完畢或赦免後，令入相當場所施以監護5年，經
      受保護管束人甲○○上訴，本院於102年9月14日以102年度
      上訴字第701號判決上訴駁回確定，於105年4月15日假釋
      出監，經聲請人令其入南光精神科醫院接受治療，嗣聲請
      人依上開醫院函附資料，認該院稱受保護管束人甲○○已無
      明顯精神症狀，經醫師及團隊討論建議不需於院內接受監
      護處分，可終止治療，而認受保護管束處分人甲○○無繼續
      執行監護處分之必要，改以保護管束代之，依法向本院聲
      請裁定停止監護處分以保護管束代之，本院以108年度聲
      字第990號裁定甲○○之監護處分免予繼續執行，改以保護
      管束代之確定，並於108年4月30日執行保護管束處分（保
      護管束期間自108年4月30日起至111年9月28日止），有上
      開判決書、裁定、臺灣新北地方檢察署檢察官執行保護管
      束指揮書在卷可按（本院卷9至37頁）。
（二）然受保護管束處分人甲○○於保護管束期間，於109年10月
      間起至12月間疑似有施用第二級毒品甲基安非他命，父母
      於其房間內發現有毒品吸食器，而有怪異行為，疑似有幻
      聽、幻覺，常在住處內揮舞器械，致同住父母因生畏懼，
      且因父母年邁，無法約束其行為，已向法院聲請保護令；
      且受保護管束處分人甲○○於109年12月31日疑似因幻聽、
      幻覺情形，手持器械至附近工廠拍打大門等騷擾行為，警
      方據報到場，由家人強制將其送衛生福利部臺北醫院急性
      精神科病房治療，經該院醫師診斷，其有妄想型思覺失調
      ，疑似因濫用興奮劑，伴有其他興奮劑導致妄想型精神疾
      患部分，有吸食器、所持大型鐵鋸照片、衛生福利部臺北
      醫院110年1月7日出具診斷證明書、出院病歷摘要、臺灣
      新北地方檢察署110年1月8日執行保護管束情況訪視報告
      表、訪視紀錄等附卷可稽（本院卷第47至63頁）。
（三）綜上，可認受保護管束處分人甲○○於保護管束代監護處分
      期間，自控力不足，而有施用毒品之行為，在觀護人之監
      督及保護管束規範下，猶未能戒除施用毒品惡習，且於施
      用毒品後，因而影響其精神狀態，有幻聽、幻覺情形，進
      而持械具揮舞等動作，致同住年邁父母，飽受驚嚇，附近
      鄰居亦受騷擾，其雖有就診，但自控力不佳，而未能持續
      服藥以維持精神穩定之情，而有未保持善良品行，且未服
      從檢察官及保護管束者之命令，至為明確，堪認其違反保
      護管束應遵守事項之情節確屬重大，保護管束已不能收效
      。是檢察官聲請撤銷受保護管束處分人甲○○上開監護處分
      免予繼續執行改以保護管束代之裁定，並令入監護處所施
      以未了之監護處分，核無不合，應予准許。
據上論斷，依刑法第92條第2項後段，保安處分執行法第74條之3
第1項，裁定如主文。
中　　華　　民　　國　　110 　年　　2 　　月　　20　　日
                  刑事第十四庭  審判長法　官  黃斯偉
                                      法　官  許泰誠
                                      法　官  程克琳
以上正本證明與原本無異。
如不服本裁定，應於收受本裁定後五日內向本院提出抗告狀。
 　　　　　　　　　　　　　　　　 　  書記官  劉靜慧
中　　華　　民　　國　　110 　年　　2 　　月　　23　　日